Inventaris van het archief van de familie Laman Trip en aanverwante families, 1710-1986
Nationaal Archief, Den Haag
- AANVULLING 1991
  - EERSTE AFDELING: STUKKEN PER PERSOON GEORDEND
    - FAMILIE LAMAN TRIP, 1
      - Jhr. Johan Herman Willem Scato Laman Trip (1911-1942), 1.8
        - Stukken betreffende zijn bevorderingen bij de Koninklijke Marine en inzake aan hem, in één geval posthuum, toegekende onderscheidingen, met door zijn broer Frans Theodoor vervaardigde korte levensschets van hem., 1927, 1931, 1933, 1941, 1950, 1990.; 494; 1 omslag.
        - Doorslagen van brieven aan zijn ouders tijdens zijn diensttijd in Nederlandsch-Indië., 1933-1935.; 495; 1 omslag.
    - FAMILIE DAENDELS, 2
      - Laurentius Johan Daendels (1840-1912), 2.1
        - Staten houdende opgave van de lichaamstemperaturen van zijn vrouw, Nelly Daendels-Swart, tijdens haar laatste ziekte, met tekst van de redevoering uitgesproken door N. Hingman bij haar begrafenis en een haarvlecht., Z.d. (1902).; 496; 1 omslag.
        - Ingekomen brieven van zijn kinderen en kleinkinderen tijdens zijn verblijf te Parijs., 1903.; 497; 1 omslag.
        - Ingekomen brieven van zijn dochter Jacqueline tijdens haar verblijf op een kostschool te Colombier, Zwitserland, met ingekomen brieven van de kostschooldirectrice, R. Henriod de Gelieu, en rekeningen van de verblijfskosten., 1906-1907.; 498; 1 omslag.
        - Foto's van het exterieur en het interieur van het huis "IJsselstein" bij Hattem, met groepsfoto van zijn kinderen en kleinkinderen., Z.d. en ca. 1904.; 499; 9 stukken.
  - TWEEDE AFDELING: STUKKEN NIET PER PERSOON GEORDEND
    - Archivalia, 1
      - Portretfoto's van Jan en Non Jonckheer-Böhtlingk en van Georgine Vattier Kraane., 1908, 1916.; 500; 2 stukken.
      - Foto's van een optocht in middeleeuwse kledij ter gelegenheid van een lustrum van de Koninklijke Militaire Academie te Breda., Ca. 1928.; 501; 1 omslag.
    - Verzamelde stukken, 2
      - Knipsel uit het Nieuwsblad van het Noorden betreffende de Tripcompagnie en de buitenplaats Vredenburg te Hoogezand., 1944; 502; 1 stuk.
      - "Geschiedenis der ziekten die in de 17e, 18e en in het begin der 19e eeuw algemeen geheerscht hebben te Groningen" door jhr. mr. H.J. Trip, Groningen, 1867, fotocopie, met inleiding van jhr. dr. H.L. van Vierssen Trip., 1990; 503; 1 deel.
  - DERDE AFDELING: STUKKEN WAARVAN HET VERBAND MET HET ARCHIEF NIET DUIDELIJK IS
    - Groeps- en portretfoto's van onbekenden., 1928 en z.d. (ca. 1900); 504; 1 omslag.